# 同一控制下股权转让需要审计、评估吗

提问人：abcsss 时间：2011-05-11 11:00:47
IPO项目。请教报告期内发生同一控制下控股合并，上市主体A以注册资本为对价取得实际控制人控制的B，该项股权转让时B需要审计和/或评估吗？

回答人：chenyiwei
审计应当需要，因为在个别报表层面，合并日被合并方的帐面净资产确定了长期股权投资的初始成本。 至于评估，如果不涉及实际控制人以B的净资产对A出资，或者涉及国有股权等法定需要评估的情形，也可以不做评估。

提问人：hongshitou 时间：2014-12-14 13:28:59
请问老师，A、B、C目前为有限责任公司，C能否以增加股份换取母公司对B的股权。（母公司A以对B的股权对C增资,相应C取得B 100%股权）？

回答人：chenyiwei
这种做法在法律上应无特别限制。